【裁判字號】    97,訴,1267
【裁判日期】    971118
【裁判案由】    毒品危害防制條例
【裁判全文】
臺灣高雄地方法院刑事判決              97年度訴字第1267號
公  訴  人  臺灣高雄地方法院檢察署檢察官
被      告  甲○○
上列被告因毒品危害防制條例案件，經檢察官提起公訴（97年度
毒偵字第4183號），本院判決如下：
    主  文
本件免訴。
    理  由
一、公訴意旨略以：被告甲○○前因施用毒品案件，經本院裁定
    令入戒治處所施以強制戒治，嗣因無繼續強治戒治之必要而
    釋放出所，由臺灣高雄地方法院檢察署檢察官以93年度戒毒
    偵字第1128號為不起訴處分確定。詎未戒絕毒癮，復基於施
    用第一級毒品及第二級毒品之犯意，(1)於民國97年5 月6 日
    晚間7 時55分回溯24小時內之某時許，在高雄縣市某處，施
    用第一級毒品海洛因1 次；(2)於97年5 月6 日下午3 時許，
    在其高雄縣梓官鄉○○路9 號住處，施用第二級毒品甲基安
    非他命1 次。嗣經警於97年5 月6 日晚間7 時10分許查悉，
    並當場自被告右手扣得第二級毒品甲基安非他命1 小包（毛
    重0.31公克），再將其於警局內親自採集封緘之尿液送驗後
    確認上情，因認被告涉犯毒品危害防制條例第10條第1 項、
    第2 項之施用第一級、第二級毒品罪嫌。
二、按案件曾經判決確定者，應諭知免訴之判決，並得不經言詞
    辯論為之，刑事訴訟法第302 條第1 款、第307 條分別定有
    明文。此訴訟上所謂一事不再理之原則，關於實質上一罪或
    裁判上一罪，均有其適用（最高法院60年台非字第77號判例
    參照）。
三、訊據被告固坦承施用第一級毒品海洛因、第二級毒品甲基安
    非他命，為警於97年5 月6 日晚間7 時55分採尿送驗，結果
    確呈嗎啡及甲基安非他命陽性反應等事實，惟辯稱：我在97
    年5 月6 日晚間7 點多被警察查獲（即本案），有採尿送驗
    ，翌日早上移送地檢署由檢察官訊問後，檢察官讓我交保新
    台幣（下同）1 萬元，我於下午2 點多交保出去，同日下午
    3 點多又被警方查到，再次採尿送驗，當晚又移送地檢署，
    起訴後，經貴院以97年度審訴字第2609號判決罪刑確定，我
    接連驗尿2 次，我是在第1 次被警方查到前當天在家中施用
    第一級、第二級毒品，第1 次被查獲交保釋放後到第2 次被
    警方查獲這段期間，我沒有施用毒品等語。
四、經查：
（一）被告分別基於施用第一級毒品海洛因、第二級毒品甲基安
      非他命之犯意，於97年5 月6 日某時許，在其位於高雄縣
      梓官鄉○○村○○路9 號住處，先後施用第一級毒品海洛
      因、第二級毒品甲基安非他命各1 次之犯行，業經臺灣高
      雄地方法院檢察署檢察官以97年度毒偵字第4255號提起公
      訴，經本院以97年度審訴字第2609號（下稱前案）判處有
      期徒刑9 月、4 月，應執行有期徒刑11月，於97年8 月25
      日確定在案，此經本院調取前案卷宗查閱無訛，並影印該
      案準備程序筆錄、偵訊筆錄、尿液檢驗報告、警詢筆錄、
      判決書等在卷（審查卷第35至45頁），另有臺灣高等法院
      被告前案紀錄表附卷可稽。
（二）被告於97年5 月6 日晚間7 時10分許為高雄縣政府警察局
      岡山分局查獲（即本案），於同日晚間7 時55分許採尿，
      於翌日（同年月7 日）上午8 時45分許解交臺灣高雄地方
      法院檢察署，經檢察官於同日上午10時54分許訊問後，諭
      令以1 萬元交保，被告於同日下午2 時許具保釋放，復於
      同日下午3 時許，在高雄市新興區○○○路69號前，為高
      雄縣政府警察局左營分局警員攔檢查獲，於同日下午4 時
      53分至5 時22分許接受警詢並採尿送驗，再移由檢察官於
      同日晚間9 時5 分許訊問，嗣第2 次採尿送驗結果呈甲基
      安非他命、嗎啡陽性反應，檢察官遂予起訴，經本院前案
      判決確定等情，有本案卷宗及卷附上開前案影印資料可按
      ，則被告於97年5 月6 日、7 日各為警查獲採尿，前後2
      次採尿時間，相距未逾24小時，期間，其人身自由多屬在
      檢警拘束狀態下；又參諸被告前後2 次尿液檢驗報告（偵
      卷第12頁、審查卷第40頁），其尿液中甲基安非他命、嗎
      啡之濃度，分別由11545ng/ml、2860ng/ml ，下降為≧
      2000ng /ml、630ng/ml，足見被告辯稱其第1 次為警查獲
      交保釋放後到第2 次為警查獲期間，並未施用毒品等語，
      應堪採信。
（三）綜上，堪認本案與前案乃係被告同一施用第一級、第二級
      毒品犯行，先後2 次為警採尿所致，兩者應係同一案件無
      訛，前案既已判決確定，揆諸前開說明，本案爰不經言詞
      辯論，逕諭知免訴之判決。
五、至扣案疑似甲基安非他命晶體1 小包（驗前淨重0.097 公克
    ，驗後淨重0.095 公克），經鑑定確呈甲基安非他命陽性反
    應，此有高雄醫學大學附設中和紀念醫院97年6 月30日編號
    0000-000號檢驗報告1 紙附卷可稽，惟被告持有第二級毒品
    甲基安非他命之行為，本應為施用之高度行為所吸收，二者
    具有實質上一罪之關係，而被告施用第一級、第二級毒品既
    經前案判決確定，其持有第二級毒品犯行，自應為前案確定
    判決效力所及，依前開說明，就此部分，亦不經言詞辯論，
    逕為免訴判決之諭知。
據上論斷，應依刑事訴訟法第302 條第1 款、第307 條，判決如
主文。
中    華    民    國    97    年    11    月    18    日
                  刑事第十六庭  審判長法  官  李代昌
                                      法  官  吳芝瑛
                                      法  官  周宛瑩
上正本證明與原本無異。
如不服本判決應於收受判決後10日內向本院提出上訴書狀，並應
敘述具體理由。其未敘述上訴理由者，應於上訴期間屆滿後20日
內向本院補提理由書(均須按他造當事人之人數附繕本)「切勿逕
送上級法院」。
中    華    民    國    97    年    11    月    20    日
                                      書記官  彭帥雄


司法院資訊處製作；財團法人民間司法改革基金會備份。
